【裁判字號】    98,抗,125
【裁判日期】    980423
【裁判案由】    定應執行刑
【裁判全文】
臺灣高等法院臺南分院刑事裁定    98年度抗字第125號
抗  告  人
即 受 刑人  甲○○
上列抗告人因定應執行刑案件，不服臺灣臺南地方法院中華民國
98年3月4日裁定（98年度聲字第386號），提起抗告，本院裁定
如下：
    主  文
抗告駁回。
    理  由
一、抗告意旨略以：
    （一）按法律上屬於自由裁量之事項，有其外部界限，並非
          概無拘束。依據法律之具體規定，法院應在其範圍內
          選擇為適當之裁判者，為其外部性界限。而法院為裁
          判時，應考量法律之目的，及法律秩序之理念所在者
          ，為其內部界限，法院為裁判時，二者均不得有所逾
          越（最高法院80年台非字第473號判例意旨參照）。
          故在數罪併罰，定應執行刑時，固屬法院自由裁量之
          事項，然仍應受前揭外部及內部界限之拘束，並考量
          刑之矯正成效與社會期待。
    （二）抗告人所犯原裁定附表編號2、3、7之案件，業經臺
          灣臺南地方法院以97年度訴字第1428號及97年度訴字
          第2136號分別判決有期徒刑10月，並定應執行刑1年4
          月各2次確定；另附表編號1、4、5、6之案件，亦先
          後經臺灣臺南地方法院判決確定。
    （三）綜上，臺南地方法院既係最後事實審法院，自應受前
          揭外部及內部界限之拘束，定應執行刑。爰依刑事訴
          訟法第407條、第351條提出抗告。
二、按數罪併罰，有二裁判以上者，依刑法第51條之規定，定其
    應執行之刑，刑法第53條定有明文 。又刑法第51條第5款規
    定，宣告多數有期徒刑者，於各刑中之最長期以上，各刑合
    併之刑期以下，定其刑期，但不得逾30年。且對於定應執行
    刑之案件，法院所為刑之酌定，本屬自由裁量事項，倘未逾
    法定裁量範圍（即各刑中之最長期以上、各刑合併之刑期以
    下之法定範圍內），即難謂其職權之行使有違誤。另法律上
    屬於自由裁量之事項，有其外部性界限及內部性界限，並非
    概無拘束。依據法律之具體規定，法院應在其範圍選擇為適
    當之裁判者，為外部性界限；而法院為裁判時，應考量法律
    之目的，及法律秩序之理念所在者，為內部性界限。法院為
    裁判時，二者均不得有所踰越（最高法院80年台非字第473
    號判例意旨參照）。是於數罪併罰，有二裁判以上，定其應
    執行之刑時，固屬於法院自由裁量之事項，惟仍應受前揭外
    部性界限及內部性界限之拘束，則屬當然。
三、經查，抗告人所犯如原裁定附表編號2、3案件，經臺灣臺南
    地方法院判決並定執行刑為1年4月確定，有臺灣臺南地方法
    院97年度訴字第1428號判決在卷可參；附表編號7案件，亦
    經臺灣臺南地方法院判決並定執行刑為1年4月確定，有臺灣
    臺南地方法院97年度訴字第2136號判決在卷可參。其餘附表
    編號1、4、5、6案件，分別經臺灣臺南地方法院判決5月、4
    月、8月、7月確定在案，有臺灣臺南地方法院97年度訴字第
    1013號、97年度簡字第2355號、97年度訴字第1555號、97年
    度訴字第1685號判決在卷可參。本院經核，原審裁定以附表
    所示各罪，合併定應執行刑為有期徒刑4年7月，從形式上觀
    察，並未逾越刑法第51條第5款所定法律之外部性界限（即
    各罪宣告刑總和4年8月以下）及該規定之立法目的，亦即未
    逾越自由裁量之範圍，因而本件抗告，並無理由，應予駁回
    。
四、據上論斷，應依刑事訴訟法第412條，裁定如主文。
中    華    民    國    98    年    4     月    23    日
                  刑事第五庭    審判長法  官  楊明章
                                      法  官  楊子莊
                                      法  官  戴勝利
以上正本證明與原本無異。
如不服本裁定，應於收受本裁定後五日內向本院提出抗告狀。
                                      書記官  陳淑貞
中    華    民    國    98    年    4     月    23    日


司法院資訊處製作；財團法人民間司法改革基金會備份。
